【裁判字號】    97,抗,271
【裁判日期】    970429
【裁判案由】    本票裁定
【裁判全文】
臺灣臺北地方法院民事裁定               97年度抗字第271號
抗  告  人  大豐投資股份有限公司
法定代理人  乙○○
抗  告  人  甲○○
            丙○○
上列抗告人因與相對人大眾商業銀行股份有限公司間聲請本票裁
定事件，對於中華民國九十七年二月二十一日本院簡易庭九十七
年度票字第六五五一號裁定提起抗告，本院裁定如下：
    主  文
抗告駁回。
抗告程序費用新台幣壹仟元由抗告人連帶負擔。
    理  由
一、按執票人向本票發票人行使追索權時，得聲請法院裁定後強
    制執行，票據法第一百二十三條定有明文。又本票執票人，
    依票據法第一百二十三條規定，聲請法院裁定許可對發票人
    強制執行，性質上係屬非訟事件，此項聲請之裁定及抗告法
    院之裁定，僅依非訟事件程序以審查強制執行許可與否，並
    無確定實體上法律關係存否之效力，最高法院五十七年台抗
    字第七六號著有判例可資參照。
二、本件相對人大眾商業銀行股份有限公司於原法院聲請意旨略
    以：伊執有抗告人共同簽發如原裁定所示之本票一紙，並免
    除作成拒絕證書，詎屆期提示未獲付款，尚有如原裁定主文
    第一項所示之本金、利息未獲清償，為此聲請裁定許可強制
    執行等語，並提出系爭本票一紙為證，原法院依非訟事件程
    序審查，並無欠缺本票應記載之事項，而裁定准許強制執行
    ，經核尚無違誤。
三、抗告人抗告意旨略以：相對人所聲請內容有違抗告人等四十
    四家債權金融機構所決議共同遵守之約定，且抗告人等與前
    開債權金融機構之協商係依據「中華民國銀行公會會員自律
    性債權債務協商及制約機制」所做成，有四十四家債權金融
    機構之決議及呈報財政部備查函在案，相對人身為前開債權
    金融機構之一，自應受該決議拘束，相對人聲請本件本票強
    制執行，不僅違反決議，且損害其他四十三家金融機構之債
    權，故無從遵辦提出抗告云云，惟抗告人所稱即使屬實，亦
    係實體法上之爭執，揆諸首開說明，應由抗告人另行提起訴
    訟，以資解決，尚非本件非訟程序所得加以審究，抗告人執
    此指摘原裁定不當，求予廢棄，於法尚有不合，不應准許。
四、據上論結，本件抗告為無理由。依非訟事件法第四十六條、
    第二十一條第二項、第二十三條、第二十四條第一項，民事
    訴訟法第四百九十五條之一第一項、第四百四十九條第一項
    、第八十五條第二項，裁定如主文。
中    華    民    國    97    年    4     月    29    日
                民事第一庭    審判長法官  李昆曄
                              法      官  蔡和憲
                              法      官  文衍正
以上正本係照原本作成。
如不服本裁定，僅得於收受本裁定正本送達後10日內，以適用法
規顯有錯誤為理由，向本院提出再再抗告狀（須附繕本一份及繳
納再抗告裁判費新台幣1,000元），經本院許可後始可再抗告。
中    華    民    國    97    年    4     月    29    日
                              書  記  官  顏  葶


司法院資訊處製作；財團法人民間司法改革基金會備份。
